最高法院刑事判決                              八十六年度台上字第七一二一號
    上訴人  丙○○
            乙○○
            甲○○
右上訴人等因妨害自由案件，不服台灣高等法院台中分院中華民國八十五年四月五日
第二審判決（八十五年度上訴字第二七三號，起訴案號：台灣台中地方法院檢察署八
十四年度偵字第一五五四四號），提起上訴，本院判決如左：
    主  文
上訴駁回。
    理  由
按刑事訴訟法第三百七十七條規定：上訴於第三審法院，非以判決違背法令為理由，
不得為之。是提起第三審上訴，應以原判決違背法令為理由，係屬法定要件。且必須
依據卷內資料為具體之指摘，並足據以辨認原判決已具備違背法令之形式，始屬相當
。本件原判決依憑告訴人王金河之指訴，證人張永昌、林如豔之證言及省立台中醫院
診斷證明書。且說明證人張柯阿勤（原判決及第一審判決均誤載為張柯阿琴）之證詞
不足採為有利於上訴人丙○○、乙○○、甲○○之證明，上訴人等否認犯罪，係屬卸
責之詞，不足採信，綦詳。因而維持第一審論處丙○○、乙○○、甲○○共同以非法
方法剝奪人之行動自由，丙○○、甲○○累犯罪刑，已詳其所憑之證據及認定之理
由。上訴人等上訴意旨略謂：(一)、乙○○係於告訴人與丙○○爭吵後始到場，並未對
告訴人有何傷害行為，亦無犯意聯絡。又甲○○與丙○○原不相識，係乙○○約其至
張柯阿勤家會面，與告訴人更無仇，純因勸架而有傷害告訴人之行為，原判決對上
訴人等涉犯妨害自由罪有如何之犯意聯絡及行為之分擔，並未明白認定，詳細記載，
顯有刑事訴訟法第三百七十九條第十四款判決不載理由之違法。(二)、告訴人先後所供
不一，原審遽採其不利於上訴人等之部分，又未說明其採信之理由，亦有理由不備之
違法。(三)、證人張柯阿勤亦證述係告訴人自願帶上訴人等去找丙○○之妻林如豔，原
審對此有利於上訴人等之證據不採，自有違誤。(四)、退步言之，縱上訴人等行為構成
犯罪，因上訴人等原意係要求告訴人帶路尋找林如豔，並非尋仇亦非討債，主觀上即
無妨害他人自由之動機與意思，僅構成刑法第三百零四條之強制罪等語。然查：(一)證
據之證明力，由法院依自由心證判斷之。原審採信告訴人部分指述及證人張永昌之證
詞，認定上訴人等有妨害自由犯行，而不採信證人張柯阿勤之證言，乃事實審法院採
證認事職權之合法行使。上訴意旨並未具體指明其判斷有違背如何之經驗法則及論理
法則，不得據為第三審上訴之合法理由。(二)其餘上訴意旨所指各節，原判決已於理由
內詳予說明，上訴意旨置原判決明確論斷之事項於不顧，徒憑自己之說詞，任意指摘
原判決違法，殊不足據以辨認原判決已具備違背法令之形式。依上所述，其上訴違背
法律上之程式，應予駁回。
據上論結，應依刑事訴訟法第三百九十五條前段，判決如主文。
中      華      民      國    八十六    年     十二     月      四      日
                              最高法院刑事第五庭
                                  審判長法官  陳  錫  奎
                                        法官  洪  清  江
                                        法官  吳  昭  瑩
                                        法官  吳  昆  仁
                                        法官  李  伯  道
      右正本證明與原本無異
                                              書  記  官
中      華      民      國    八十六    年     十二     月      十      日
